臺灣高雄地方法院刑事判決　　　　　　　　　　　　九十三年度交易字第一九五號
　　公　訴　人　臺灣高雄地方法院檢察署檢察官
　　被　　　告　甲○○
右列被告因過失傷害案件，經檢察官提起公訴（九十三年度偵字第七四九號），本院
判決如左：
    主  文
甲○○因過失傷害人，處拘役伍拾伍日，如易科罰金，以佰元折算壹日。
    事  實
一、甲○○於民國九十二年六月六日下午三時許，駕駛車牌號碼Ｊ八－七一四五號自
    用小客車，沿高雄市○○區○○路東向西行駛，途經重信路與高鐵左營聯外道路
    之未取路名及未設有行車管制號誌之交岔路口，欲左轉進入該聯外道路由北向南
    行時，本應注意汽車行駛至無號誌而無交通警察指揮之交岔路口，轉彎車應暫停
    讓直行車先行，且左轉彎時，應行至交岔路口中心處左轉，又現場道路雖係工程
    中，惟當時天候晴，有日間自然光線，視距良好，而現場道路為乾燥、無缺陷之
    柏油路面等情狀，並無不能注意之情形，竟疏未注意，貿然於路口左轉，適乙○○騎乘車牌ＸＵＫ－五三一號機車，沿該聯外道路由南往北方向行駛至該交岔路
    口，亦疏未注意減速慢行，甲○○所駕駛之前開自用小客車遂撞及乙○○所騎乘
    之前開機車，致乙○○因此而受有右小腿挫傷併撕裂傷等傷害。甲○○於其犯行
    被有偵查犯罪職權之機關或公務員發覺前，即主動向前來處理前開交通事故之高
    雄市政府警察局交通大隊第十分隊員警丙○○自首，嗣並接受裁判。
二、案經乙○○訴由臺灣高雄地方法院檢察署檢察官偵查起訴。
    理  由
一、訊據被告甲○○對於其所駕駛之前開自用小客車有於右揭時地與告訴人乙○○發
    生碰撞，且告訴人乙○○因而受有前開傷害等事實坦承不諱，核與告訴人乙○○
    所述及證人即現場目擊之人戊○○證述情節相符，而告訴人乙○○因本件車禍受
    有前開傷害之情，亦有高雄榮民總醫院於九十二年六月六日出具之診斷證明書影
    本一紙在卷可佐。惟被告辯稱：伊當時是要左轉，且要閃過左邊角落的障礙，又
    是停車再開，而告訴人則因機車上有一塊板子，又要右轉才自己撞到伊車，伊並
    無過失等語。經查：
  (一)肇事當時被告係欲左轉進入該聯外無路名之道路由北向南行駛，告訴人則係在該
    無路名道路上由南往北方向行駛之情，已據被告、告訴人分別陳明在卷，且經證
    人戊○○證述甚明，而肇事地點係未設有號誌、無交通警察指揮之交岔路口，二
    車撞擊地點係在該交岔路口之無名路上偏東，且係被告所駕駛之自用小客車右前
    車頭撞到被告所騎乘機車之右前車頭，有道路交通事故現場圖、道路交通事故調
    查報告表(一)、(二)各一紙及現場照片七幀附於高雄市政府警察局左營分局九十三年
    十月六日高市警左分三字第○九三○○一九二二五號函內可稽，是依二車行駛方
    向、撞擊地點、車輛撞擊部位，可知當時被告係欲左轉進入該無路名之聯外道路
    ，惟其係在路口處即直接左轉，並未行至交岔路口中心處才左轉，以致左轉後並
    未靠右行駛於由北往南之車道，反行駛於由南往北之車道。
  (二)又被告騎乘機車於該無名路上直到上開交岔路口，距離約有二十多公尺，且被告
    左轉處路口雖有一台小貨車，惟並未阻礙被告之視線等情，亦據證人戊○○結證
    證稱：「（問：當天被害人乙○○所騎過來的路線前面有無叉路？）有，但被害
    人是騎直路過來，約有二十多公尺直路」、「（問：被告行進路線與被害人行進
    路線上，視線如何？是否都沒有其他障礙物？）是。都可以看清楚前方狀況。但
    是在兩條路交叉的地方有一輛車子停在該處」、「當時被告必須繞過該台小貨車
    （指卷第三六頁編號三照片內之小貨車）才可以左轉，被害人則是直直過來，不
    需閃避該車輛」等語甚明（見卷第七一頁）。苟被告有停車再開，自不可能未發
    現於該路上直行之告訴人機車，也不需要閃避該角落之小貨車，是被告辯稱伊有
    停車再開，且要閃過左邊角落的障礙云云，尚無可採。綜上，顯見本件事故之發
    生，係因被告左轉時，未停車再開，且未行至交岔路口中心處才左轉，以致左轉
    後未靠右行駛於自己之車道，而告訴人則因騎乘機車行至前開交岔路口未減速慢
    行，待發覺被告所駕駛之自用小客車左轉進入自己車道，業已閃避不及，遂遭被
    告所駕駛汽車撞及。末查告訴人所騎乘之機車上載有木板一節，固據被告、證人
    戊○○分別陳述、證述在卷，且為告訴人所不爭執，惟本件交通事故之發生原因
    ，已如前述，並非告訴人載有木板之故，且該木板之大小要與事故之發生無涉，
    被告辯稱告訴人載有板子，又要右轉，才自己撞上伊云云，亦無足取。
二、按汽車行駛至交岔路口，其轉彎，應依車輛行至無號誌而無交通警察指揮之交岔
    路口，轉彎車應暫停讓直行車先行；又左轉彎時，應行至交岔路口中心處左轉，
    道路交通安全規則第一百零二條第一項第二款、第四款分別定有明文。被告於右
    揭時地駕車本應注意上揭規定，且依當時天候晴，有日間自然光線，視距良好，
    而事故現場道路為乾燥、無缺陷之柏油路面等情狀，並無不能注意之情形，乃竟
    疏於注意，致肇事而使告訴人乙○○受有前開傷害，其有過失，至為明顯。且本
    件事故經臺灣高雄地方法院檢察署先後送請高雄市政府交通局車輛行車事故鑑定
    委員會鑑定、覆議結果，亦同此見解，有該會九十三年五月十三日高市車鑑字第
    ○九三○○○二三九五號函所附之鑑定意見書一件及高雄市政府九十三年七月六
    日高市府交三字第○九三○○三五八二一號函載附卷足考。告訴人乙○○既因本
    件車禍受有前開傷害，則其傷害與被告之過失行為間顯有相當因果關係，被告自
    應負過失傷害之罪責，罪證明確，被告犯行堪以認定。
三、本件被告駕車肇事，致告訴人受傷，核其所為，係犯刑法第二百八十四條第一項
    前段之普通過失傷害罪。又被告在其犯行被有偵查犯罪職權之機關或公務員發覺
    前，即主動向到場處理之高雄市政府警察局交通大隊第十分隊員警丙○○自首，
    業據證人即前開警員丙○○及證人戊○○到庭證述屬實（見卷第六八頁、第七二
    頁），嗣並接受本件裁判，應依刑法第六十二條之規定減輕其刑。審酌被告前開
    過失之程度，事故發生迄今已長達一年餘，仍未與告訴人達成和解，告訴人就本
    件車禍之發生亦有疏失，及告訴人受傷情形等一切情狀，量處如主文所示之刑，
    並諭知易科罰金之折算標準。
據上論斷，應依刑事訴訟法第二百九十九條第一項前段，刑法二百八十四條第一項前
段、第六十二條前段、第四十一條第一項前段，罰金罰鍰提高標準條例第一條前段、
第二條，判決如主文。
本案經檢察官丁○○到庭執行職務。
中      華      民      國      九十三      年    十二    月    六      日
                                  臺灣高雄地方法院交通法庭
                                      審判長法  官  李麗珠
                                            法  官  林勇如
                                            法  官  陳明呈
右正本證明與原本無異。
如不服本判決，應於判決送達後十日內，向本院提出上訴狀。
                                            書記官  趙美玲
中      華      民      國      九十三      年    十二    月    六      日
附錄本判決論罪之法條：
刑法二百八十七條第一項前段
因過失傷害人者，處六月以下有期徒刑、拘役或五百元以下罰金。
